Inventaris van het archief van het Directoraat-Generaal Rijksbegroting van het Ministerie van Financiën, (1919) 1940-1979 (1991)
Nationaal Archief, Den Haag
- Het toetsen van wetsontwerpen tot vaststelling van het hoofdstuk van de begroting van uitgaven en andere voorstellen met financiële gevolgen, 6
  - ANDERE VOORSTELLEN MET FINANCIËLE GEVOLGEN, 2.
    - Voorstellen van de afzonderlijke ministeries en Hoge Colleges van Staat
      - -- Ministerie van Verkeer en Waterstaat en taakvoorganger(s)
        - Financiering van een versnelde tunnelbouw te Velsen., 1953-1957; 964
        - Financiële afwikkeling met rederijen inzake de oorlogsperiode., 1953-1965; 1025
        - Zorg voor zeelieden (o.a. subsidieregeling schipperswelzijn)., 1953-1965; 545
        - Zuiderzee-steunwet., 1953-1967; 186
        - Deltawet., 1954-1957; 956
        - Bijdragen in de kosten van werken ten behoeve van de staatsmijn Beatrix., 1954-1966; 462
        - Droogmaking, inpoldering en indijking., 1955-1967; 196
        - Veilig verkeer., 1955-1974; 55
        - Zorg voor waterovergangen., 1955-1979; 89
        - Deltaplan., 1956; 2366
        - Zorg voor havens., 1956-1976; 44
        - Uitbreidingsplan Schiphol., 1957; 2933
        - Toekenning Rijksvergoedingen aan waterschappen in de kosten van waterkeringen., 1957-1968; 40
        - Plan tot inpoldering van de Biesbosch., 1958; 2223
        - Ontwerpen van wet omtrent ontgrondingen en tot wijziging van de onteigeningswet., 1959; 2226
        - Voorontwerp Binnenschepenwet., 1959-1962; 966
        - Ontwerp van wet gevaarlijke stoffen., 1960; 955
        - Financiering vaste oeververbinding over de Oosterschelde., 1960-1962; 967
        - Huisvesting personeel Rijkswaterstaat., 1961; 2225
        - Ontwerp Bijdragenwet Deltawet., 1961-1962; 2222
        - Ontwerp van wet op de waterverontreiniging., 1961-1963; 954
        - Investeringen PTT voor 1962., 2216
        - Eurocontrol verdrag., 1962-1964; 88
        - Deelname aan het Airbus-project., 1962-1976; 59
        - Gemeenschappelijke regeling tot oprichting van het Havenschap Vlissingen (Wet Havenschap Vlissingen)., 1964-1967; 2217
        - Wetsontwerp verontreiniging oppervlaktewateren., 1966-1968; 64
        - Wetsontwerp Havenschap Vlissingen., 1966-1971; 90
        - Vaste oeververbinding Westerschelde., 1966-1979; 232
        - Verdubbeling rijstroken Afsluitdijk., 1967; 171
        - Bestrijding van olie-verontreiniging op de kust., 1967-1968; 2
        - Oprichting van een Eurocontrol instituut voor de opleiding van verkeersleidings- en technisch personeel te Luxemburg\., 1967-1968; 84
        - Verkoop kraaneilanden in gebruik ten behoeve van de bouw van de havenmonden te IJmuiden en Scheveningen., 1967-1971; 32
        - Hulpverlening bij verkeersongevallen., 1968; 87
        - Afschaffing van de restitutieregeling van de dieseltoeslag voor het grensoverschrijdend vervoer., 1968-1969; 521
        - Goedkeuring en uitvoering van de Verdragen van Parijs en Brussel betreffende aansprakelijkheid kernongevallen., 1969-1972; 431
        - Beschikking beheer motorrijtuigen Rijksoverheid., 1970-1974; 564
        - Vraagpunten over de vestiging van weggebonden horecabedrijven langs autosnelwegen., 1971; 204
        - Concessieverlening aan de gemeente Amsterdam voor de aanleg van een spoorweg tussen het Centraal Station en de Zuid-Bijlmer (Bijlmermeerlijn)., 1971-1973; 56
        - Subsidie T.N.O. 1972., 1971-1973; 1293
        - Verkeersfonds., 1971-1975; 92
        - Financiering van het Nederlands Instituut voor Vliegtuigontwikkeling en Ruimtevaart., 1971-1976; 1372
        - Metro-Oostlijn Amsterdam., 1971-1977; 3024
        - Zoetermeerlijn., 1971-1977; 3025
          1294
          Subsidie T.N.O. 1973.
          1972-1974.
        - Wijziging van de Luchtvaartwet ten behoeve van de geluidssanering van de luchtvaartterreinen., 1972-1974; 234
        - Wijziging Besluit opleiding verkeersvliegers., 1972-1975; 540
        - Besluit Vergoeding plaatselijke verkeersleiding., 1972-1979; 28
        - Subsidie T.N.O. 1974., 1973-1976; 1295
        - Aanschaffing van meetvliegtuigen., 1973-1975; 58
        - Budgettaire aspecten van de Oosterschelde-problematiek., 1973-1976; 236
        - Veenendaallijn., 1973-1977; 3026
        - Beschouwingen over de Markerwaard., 1973-1979; 39
        - Wet Uitkeringen Wegen., 1973-1979; 93
        - Vervroegd ouderdomspensioen voor personeel van de Nederlandse Spoorwegen., 1975; 261
        - Subsidie T.N.O. 1976., 1975-1977; 1296
        - Internationale Ruimtevaart., 1975-1979; 95
        - Rijkswegenfonds., 1976-1979; 169
      - -- Ministerie van Economische Zaken
        - Economische Controle Dienst., 1940-1956; 2544
        - Directoraat-Generaal van de Prijzen., 1945-1951; 2543
        - Mijnwezen., 1945-1956; 2532
        - Kosten van het Bureau Aanvoer Goederen van Overzee (B.A.G.O.)., 1946-1947; 2270
        - Liquidatie Verkoopkantoor voor Ambachts- en Kunstnijverheidsprodukten (V.A.K.)., 1946-1948; 2272
        - Kosten van Zuiveringsraden., 1946-1949; 2271
        - Bureau Overtollige Legergoederen (B.O.L.G.)., 1946-1949; 2522
        - Economische Voorlichtingsdienst., 1946-1951; 2525
        - Uitgaven van het ministerie., 1946-1951; 2276
        - Commissariaat Generaal voor de Nederlandse Economische Belangen in Duitsland., 1946-1951; 2524
        - Prijzenbureaus voor Onroerende Zaken., 1946-1951; 2545
        - Tuchtgerechten voor de Prijzen., 1946-1951; 2546
        - Energievoorziening, algemeen., 1946-1952; 2540
        - Fonds Prijspolitiek., 1946-1952; 2547
        - Rijksbureaus voor Handel en Nijverheid., 1946-1953; 2491
        - Algemeen gemachtigde voor in beslag genomen goederen (Abego)., 1946-1953; 2495
        - Centraal Orgaan voor het Scheppend Ambacht., 1946-1953; 2507
        - Directoraat-Generaal Buitenlandse Economische Betrekkingen., 1946-1953; 2534
        - Centrale Dienst In- en Uitvoer., 1946-1953; 2536
        - Persdienst., 1946-1954; 2482
        - Centraal Distributiekantoor., 1946-1954; 2496
        - IJkwezen., 1946-1955; 2486
        - Vreemdelingenverkeer A.N.V.V., 1946-1955; 2502
        - Exportstimulering door de Stichting tot Bevordering van de Uitvoer., 1946-1955; 2529
        - Centraal Planbureau., 1946-1955; 2533
        - Geologische Stichting., 1946-1955; 2537
        - Brandstoffen Egalisatiefonds., 1946-1955; 2548
        - Gas., 1946-1956; 2542
        - Centraal Bureau voor de Statistiek., 1946-1957; 2531
        - Bijdragen aan de plaatselijke commissies voor de Prijscontrole., 1947-1948; 2269
        - Bijdragen aan de Untited Nations Relief and Rehabilitation Administration (U.N.R.R.A.)., 1947-1949; 2274
        - Taak van financiën met betrekking tot de financiering van de Staatsbedrijven., 1947-1949; 2943
        - Kredietverlening aan de Staatsmijnen., 1947-1950; 2942
        - Deviezen begrotingen 1948-1952., 1947-1952; 2289
        - Begroting en rekening van de Staatsmijnen 1945-1951., 1947-1956; 2937
        - Kapitaalspositie Staatsmijnen., 1947-1956; 2938
        - Octrooiraad en Bureau Industriële Eigendom., 1947-1957; 2487
        - Begroting 1948 Economische Raad., 2275
        - Financiering van het Technisch Documenten Centrum., 1948-1950; 2212
        - Internationale Produktengroepen (rubber, tin en katoen)., 1948-1951; 2490
        - Stichting Economische Publicaties (S.E.P.)., 1948-1951; 2526
        - Electriciteit., 1948-1953; 2541
        - Directoraat-Generaal voor Handel en Nijverheid., 1948-1954; 2489
        - Bedrijfsorganisatiewet P.B.O. enz., 1948-1954; 2497
        - Nederlandse Centrale Organisatie T.N.O., 1948-1954; 2512
        - Economisch Instituut voor de Middenstand., 1948-1955; 2501
        - Secretariaat-Generaal voor de Benelux., 1948-1955; 2535
        - Aankoop regeringsgoederen., 1948-1956; 2494
        - Middenstandsgaranties., 1948-1956; 2503
        - Centraal Instituut voor Industrialisatie-ontwikkeling (C.I.V.I.)., 1948-1957; 2510
        - Verantwoording Shaefgoederen., 1949; 2273
        - Internationaal Tentoonstellingsbureau te Parijs., 1949; 2605
        - Productietoeslagregeling voor de mijnindustrie., 1949; 2939
        - Productieoverzichten Staatsmijnen., 1949; 2944
        - Stukken voor miljoenennota's, waaronder rapporten aan de Koningin., 1949-1950; 2292
        - Welvaartsplan Zuidoost Drenthe., 1949-950; 2514
        - Uitgaven afgesloten dienstjaren., 1949-1952; 2293
        - Personeel, afdeling., 1949-1953; 2483
        - Rijksberoepscommissiën inzake Vorderingswetten., 1949-1953; 2488
        - Sociaal Economische Raad., 1949-1953; 2498
        - Directoraat-Generaal Industrialisatie., 1949-1954; 2508
        - Uitgaven in het belang van de ontwikkeling van technische procédés en apparaaturen., 1949-1954; 2515
        - Middenstand, directie., 1949-1955; 2499
        - Kosten voorlichting industrialisatie., 1949-1955; 2511
        - Centraal Instituut tot Bevordering van de Buitenlandse Handel., 1949-1955; 2527
        - Uitkeringen aan de Domaniale Mijnmaatschappij en Willem Sophia., 1950-1951; 2539
        - Uitgaven in het belang van de ontwikkeling van technische procede's van apparaaturen., 1950-1952; 2213
        - Algemene Mijnwerkersfonds en Beambtenpensioenen., 1950-1953; 2538
        - Garantie bijzondere risico's bedrijfsleven in verband met voorbereiding exportvergroting., 1950-1954; 2530
        - Algemene Zaken, afdeling., 1950-1955; 2481
        - Ambtstoelagen, studiekosten en representatiekosten., 1950-1955; 2484
        - Ontwikkelingsgebieden., 1950-1955; 2513
        - Commissariaat voor de Militaire Productie., 1951; 2296
        - Nederlandse Kamers van Koophandel in het buitenland., 1951; 2528
        - Bevordering productiviteit en besteding Productiviteitenfonds., 1951-1955; 2520
        - Investeringen en kapitaalspositie Staatsmijnen., 1951-1964; 983
        - Deviezen begroting 1953., 1952; 2290
        - Toezicht op de examens krachtens de Vestigingswet Kleinbedrijf., 1952; 2500
        - Regelen betreffende voorafgaande kredietopening., 1952-1953; 2277
        - Overgang van het Kalimeststoffenegalisatiefonds van het ministerie van Economische Zaken naar het ministerie van Landbouw, Visserij en Voedselvoorziening., 1952-1954; 972
        - Rijksbureau voor de Textiel., 1952-1954; 2493
        - Egalisatie van de kolenprijzen., 1952-1955; 973
        - Industriële kredieten voor kleine en middelgrote bedrijven., 1952-1956; 970
        - Wetsontwerpen tot instelling van een staatsgasbedrijf (Aanwijzingswet) en tot deelname in een Nationale gasmaatschappij. 1952-1960., 971
        - Rijksbureaus Chemische Producten en Farmaceutische Producten, Teerproducten, Aardolie., 1953; 2492
        - Beleid inzake de watersnoodramp., 1953-1955; 996
        - Bijdragen aan het Algemeen Mijnwerkers Fonds; Wijziging van de Wet van 1 juli 1948 (Stb. I 280), houdende bepalingen ter voorziening in de dekking der lasten, voortvloeiende uit de herziene pensioenregeling van de mijnwerkers., 1953-1967; 459
        - Algemeen subsidiebeleid T.N.O. (Toegepast Natuurwetenschappelijk Onderzoek)., 1953-1972; 432
        - Deviezen begroting 1955., 1954; 2291
        - Sodaproject., 1954; 2516
        - Salaris- en tantièmeregeling Directie der Staatsmijnen., 1954; 2940
        - Wijziging Aanwijzingswet Staatsmijnen., 1954-1956; 975
        - Contactgroep Opvoering Productiviteit (C.O.P.)., 1954-1956; 2521
        - Wetgeving en andere juridische aangelegenheden., 1954-1957; 2485
        - Bijdragen in de kosten van werken ten behoeve van de staatsmijn Beatrix., 1954-1966; 462
        - Wederaanpassingsmaatregelen E.G.K.S.-verdrag., 1954-1967; 17
        - Wetsontwerp industriële Garantiefonds., 1955; 2509
        - Inrichtings- en hypothecair krediet., 1955-1956; 2504
        - Waarborgfondsen., 1955-1957; 2505
        - Eventuele invoering van een aardoliedistributie., 1956; 980
        - Financieringsregeling Hengelosche Gasfabriek te Hengelo., 1956; 978
        - Wijziging van het IJktarievenbesluit 1946., 1956; 2506
        - Rijksdienst voor de Gasvoorziening., 1956-1957; 2523
        - Financiering overschakeling op aardgas., 1956-1958; 981
        - Aanpassing van de pensioenregeling voor de mijnwerkers., 1956-1959; 979
        - Leningsvoorwaarden voor de Staatsmijnen., 1956-1961; 924
        - Stimulering van de productie van militaire goederen in Nederland., 1956-1957; 2295
        - Reis- en verblijfkostenvergoeding voor ambtenaren die voor rekening van internationale organisaties reizen., 1957; 2294
        - Presentatie in de Rijksbegroting van de kapitaalvoorziening van de staatsbedrijven., 1957; 2278
        - Premieregeling "Bevordering industrievestiging kerngemeenten"., 1957; 2517
        - Bevordering typebeperking door de overheid., 1957; 2518
        - Europese Gemeenschap Kolen en Staal (E.G.K.S.)., 1958; 2519
        - Bezoldiging en pensioenregeling van de hoofddirectie van de Staatsmijnen., 1959-1965; 2218
        - Participatie in het ELDO-project (European Launcher Development Organisation)., 1960-1972; 444
        - Ontwerp Europees Octrooi-verdrag., 1962-1963; 982
        - Infrastructuurplannen., 1962-1966; 464
        - Subsidiëring van de toeristische accommodatie en infrastructuur., 1962-1970; 443
        - Concept-memorie van toelichting 1964; Regionaal beleid., 1963; 518
        - Steunverlening aan de Nederlandse kolenmijnbouw., 1963-1968; 451
        - Wijziging van de wet van 22 december 1939 (Stb. 1522) betreffende de Geologische Stichting., 1964-1966; 258
        - Gratis admissie voor on- of minvermogende uitvinders tot de octrooi-verleningsprocedure., 1964-1967; 13
        - Loonbeleid ten aanzien van mijnpersoneel., 1966; 18
        - Stichting Ontwikkeling en Sanering voor het Midden- en Kleinbedrijf. 1966-1975., 36
        - Wijzigingen Warenwet., 1968-1979; 11
        - Goedkeuring en uitvoering van de Verdragen van Parijs en Brussel betreffende aansprakelijkheid kernongevallen., 1969-1972; 431
        - Prijsstelling voor aardgas., 1969-1979; 41
        - Subsidie T.N.O. 1972., 1971-1973; 1293
        - Financiering SNR-project., 1972; 454
        - Subsidie T.N.O. 1973., 1972-1974; 1294
        - Financiering Ultra-Centrifuge Nederland N.V., 1972-1979; 566
        - Subsidie T.N.O. 1974., 1973-1976; 1295
        - Financiering SNR-projekten., 1973-1977; 557
        - Uitvoering "majeure" projecten Investeringspremieregeling., 1974-1975; 42
        - Omvorming Borgstellingfondsen tot regionale dienstverleningscentra., 1974-1976; 15
        - Selectieve Investeringsregeling., 1974-1977; 461
        - Herziening afdrachtregeling aardgasbaten., 1975; 43
        - Overheidssteun voor N.V. Gero te Zeist., 1975; 1369
        - Steun aan de confectie-industrie., 1975; 14
        - Omzetting Fonds Ontwikkeling Snelle Kweekreactor tot Energie Fonds., 1975-1976; 22
        - Herstructurering industrie en bevordering hoogwaardige industrie., 1975-1977; 25
        - Pensioenvoorzieningen van Gesubsidieerde Research Instellingen., 1975-1977; 434
        - Subsidie T.N.O. 1976., 1975-1977; 1296
        - Internationale Ruimtevaart., 1975-1979; 95
        - Steunverlening aan de Nederlandse Zeescheepvaart en Scheepsbouw (o.a. Besluit Investeringspremie Zeescheepvaart 1978)., 1975-1979; 218
        - Afvloeiingsregeling voor de Centrale Kamer van Handelsbevordering., 1976; 260
        - Verlenen van een overbruggingskrediet aan het installatiebedrijf Van der Niet te Hazerswoude., 1976; 1378
        - Nota Regionaal beleid 1977-1980; Perspectievennota Zuid-Limburg. 1976-1979., 460
        - Vaststelling aardgasprijs., 1976-1979; 235
        - Wijziging van de Wet op de Mijnpensioenen 1973., 1976-1979; 439
        - Valutarisico's voor transacties door de Staat., 1979; 3027
      - -- Ministerie Landbouw en Visserij en taakvoorganger(s)
        - Stichting Maatschappelijk Werk te plattelande., 1943-1956; 2639
        - Bureau Oogstvoorziening., 1945-1954; 2653
        - Begroting Landbouw., 1946; 2622
        - Algemene Zaken., 1946-1949; 2623
        - Begroting Landbouw Egalisatiefonds., 1946-1953; 2602
        - Algemene begrotingswerkzaamheden., 1946-1954; 2631
        - Staatsveeartsenijkundig Onderzoekings Instituut., 1946-1954; 2647
        - Provinciale Voedselcommissarissen., 1946-1955; 2607
        - Subsidies, algemeen., 1946-1955; 2632
        - Rijksdienst Landbouwherstel., 1946-1955; 2652
        - Visserij inspectie., 1946-1956; 2326
        - Toegepast Natuurwetenschappelijk Onderzoek., 1946-1956; 2626
        - Land- en tuinbouwonderwijs., 1946-1956; 2633
        - Zuivel., 1946-1956; 2648
        - Grondgebruik en landbouwherstel., 1946-1956; 2649
        - Visserij algemeen., 1946-1957; 2325
        - Personeel., 1946-1957; 2629
        - Algemene Zaken, land- en tuinbouw., 1946-1957; 2637
        - Landbouwproefnemingen en proefstations., 1946-1957; 2638
        - Plantenziektenkundige Dienst., 1946-1957; 2643
        - Veeteelt., 1946-1957; 2644
        - Rijksseruminrichting., 1946-1957; 2646
        - Cultuurtechnische Dienst., 1946-1957; 2650
        - Algemene Zaken Landbouw Egalisatiefonds., 1946-1958; 2603
        - Grondkamers., 1947-1948; 2323
        - Landbouwcrisisfonds, personeel., 1947-1949; 2604
        - Stichting Landelijke Bezettingsschade., 1947-1950; 2324
        - Vereniging Nederlandse Aardappelhandel (V.B.N.A.)., 1947-1951; 2612
        - Steunverlening kleine boerenbedrijven., 1947-1954; 2640
        - Algemene Zaken, Directie van de Voedselvoorziening., 1947-1955; 2606
        - Buitenlandse Voorlichting., 1947-1955; 2608
        - Voorlichting en propaganda., 1947-1955; 2625
        - Stichting voor de Landbouw., 1947-1955; 2627
        - Veeartsenijkundige Dienst., 1947-1957; 2645
        - Staatsbosbeheer., 1947-1957; 2651
        - Regeling tot vergoeding wegens de in de oorlogsperiode in bezit gevorderde vissersvaartuigen., 1947-1958; 1024
        - Grond- en Pachtzaken., 1947-1958; 2322
        - Tuinbouwvoorlichting., 1947-1958; 2641
        - Bijdrage voor het houden van een vergadering van de Internationale Raad voor onderzoek van de zee., 1948; 2328
        - Inheemse producten, akkerbouw., 1948-1949; 2609
        - Financiering van het Bedrijfsschap voor Pluimvee en Eieren in verband met de conserveringsregeling voor eieren in 1945., 1948-1955; 969
        - Landbouw Economisch Instituut., 1948-1955; 2630
        - Stichting voor Bodemkartering., 1948-1956; 2321
        - Centrale Controle Dienst., 1948-1956; 2628
        - Middelbaar onderwijs., 1948-1956; 2635
        - Lager onderwijs., 1948-1956; 2636
        - Hoger onderwijs., 1948-1957; 2634
        - Voorraadheffing caseïne bij de N.V. Hollandse Casolithwerken., 1949; 2329
        - Vergoeding van de doordraai van groente., 1949; 2617
        - Rantsoenering eieren., 1949-1952; 2611
        - Algemene Zaken, aan- en verkoopbureau tuinbouw- en sierteeltproducten., 1949-1952; 2618
        - Algemene Zaken, zuivel, margarine en oliën., 1949-1953; 2619
        - Algemene Zaken, Centraal aan- en verkoopbureau Visserijprodukten., 1949-1954; 2615
        - Integratie Europese Landbouw., 1950-1952; 2614
        - Bloemen en bloembollen., 1950-1953; 2616
        - Financiering en uitbreiding Centrale Controledienst., 1950-1955; 704
        - Suiker., 1950-1957; 2613
        - Algemene Uitgaven., 1950-1958; 2624
        - Garantieprijs varkensvlees., 1951; 2621
        - E.C.A.-financiering., 1951-1957; 2330
        - Plantenziekten., 1951-1957; 2642
        - Landbouw Economisch Instituut., 1951-1972; 85
        - Samenwerking met Frankrijk op toegepast natuurwetenschappelijk gebied., 1952; 2191
        - Overgang van het Kalimeststoffenegalisatiefonds van het ministerie van Economische Zaken naar het ministerie van Landbouw, Visserij en Voedselvoorziening., 1952-1954; 972
        - Vernieuwing van de Internationale Tarwe Overeenkomst., 1952-1955; 2610
        - Voorbereiding van de voedselvoorziening in bijzondere omstandigheden., 1953; 2194
        - Vee en vleesaankoopbureau, varkens., 1953; 2620
        - Voorbereiding voedseldistributie onder bijzondere omstandigheden., 1953-1954; 2188
        - Verlenging steun aan de suikerraffinage., 1953-1961; 974
        - Regelingen ter wering en bestrijding van besmettelijke dierziekten., 1953-1967; 248
        - Algemeen subsidiebeleid T.N.O. (Toegepast Natuurwetenschappelijk Onderzoek)., 1953-1972; 432
        - Rechtspositie personeel Voedselvoorzienings in- en verkoopbureau., 1953-1973; 653
        - Watersnood 1953., 1953-1954; 2332
        - Overboeking M.S.A.-gelden 1954; Rendementsbedrijven., 2331
        - Financiering hospitaalkerkschip "De Hoop"., 1954-1968; 748
        - Vaststelling van een garantieprijs voor koolzaad., 1955; 976
        - Herverkaveling Zeeland., 1955; 2333
        - Geschenk aan de F.A.O., 1955; 2334
        - Bouw Stichting Centrale Werkplaats., 1955; 2335
        - Verhoging van artikel 331, dienstjaar 1955., 2336
        - Rijksinstituut voor Visserijonderzoek., 1955-1957; 2327
        - Vaststelling van een garantieprijs voor melk., 1955-1963; 977
        - Prijsbeleid; garantieprijzen voor enkele landbouwproducten., 1955-1969; 483
        - Rationalisatie in de bosbouw., 1956; 21
        - Uitkering aan de zelfstandige suikerraffinaderijen., 1959; 2220
        - Ontwikkelings- en Saneringsfonds voor de Landbouw., 1962-1970; 86
        - Oprichting van een landbouwkundig centrum voor opleiding en onderzoek in Suriname., 1964-1965; 457
        - Toepassing artikel 7 Deltawet met betrekking tot Ruilverkaveling Altena-West., 1964-1966; 68
        - Oprichting proefbedrijf voor voedselbestraling., 1965-1972; 70
        - Interim-rapport van de Commissie Organisatie Slachthuiswezen (voorstel tot opheffing van de nadere keuring uit hoofde van artikel 8 van de Vleeskeuringwet)., 1967-1970; 1370
        - Regelingen voor de land- en tuinbouw., 1970-1979; 24
        - Subsidie T.N.O. 1972., 1971-1973; 1293
        - Subsidie T.N.O. 1973., 1972-1974; 1294
        - Subsidie T.N.O. 1974., 1973-1976; 1295
        - Ontwerp pensioenreglement voor het personeel van de tuinbouwproefstations., 1974-1976; 264
        - Subsidie T.N.O. 1976., 1975-1977; 1296
        - Ontwerp beschikking beheersovereenkomsten., 1976-1977; 482
      - -- Ministerie van Sociale Zaken en Volksgezondheid en taakvoorganger(s)
        - Instituut voor Individueel Onderwijs., 1942-1944; 2352
        - Kweekschool voor Vroedvrouwen "Amsterdam"., 1944-1950; 2787
        - Subsidie Kinderhygiëne., 1945-1954; 2757
        - Wijziging van de Algemene Ouderdomswet., 1946; 2753
        - Commissie van Advies voor de arbeid van vrouwen en meisjes., 1946-1947; 2798
        - Verrichten van arbeid door jeugdige personen., 1946-1948; 2743
        - Kinderbijslagwet., 1946-1948; 2935
        - Werkloosheidsverzekering en wachtgeldregelingen., 1946-1949; 2795
        - Barakkenbouw., 1946-1951; 2793
        - Rijksgeneeskundige Dienst., 1946-1952; 2790
        - Sociale bijstand, algemeen., 1946-1952; 2801
        - Sociaal opbouwwerk in de provincies., 1946-1952; 2805
        - Uitgaven Missie tot opsporing vermiste personen., 1946-1952; 2812
        - Kosten in verband met transport gratis aangeboden reliëfgoederen., 1946-1952; 2814
        - Nederlandse vereniging tot bevordering van de arbeid voor onvolwaardigen., 1946-1954; 2766
        - Rijksinstituut voor de Drinkwatervoorziening., 1946-1954; 2789
        - Staatstoezicht op de Ziekenfondsen., 1946-1954; 2791
        - Arbeids- en Haveninspectie., 1946-1955; 2741
        - Stichting Landverhuizing Nederland., 1946-1956; 2351
        - Bloedtransfusiedienst., 1946-1956; 2770
        - Centraal Laboratorium Bloedtransfusiedienst., 1946-1956; 2771
        - Rijksarbeidsbureau, algemeen., 1946-1957; 2344
        - Algemeen., 1946-1957; 2733